最高法院刑事判決                                八十七年度台上字第四六二號
    上  訴  人  甲○○
右上訴人因行賄案件，不服台灣高等法院中華民國八十六年七月十日第二審判決 (八
十六年度上訴字第二六一五號，起訴案號：台灣桃園地方法院檢察署八十六年度偵字
第一七三九號) ，提起上訴，本院判決如左：
    主  文
上訴駁回。
    理  由
按刑事訴訟法第三百七十七條規定，上訴於第三審法院，非以判決違背法令為理由，
不得為之。是提起第三審上訴，應以原判決違背法令為理由，係屬法定要件。如果上
訴理由狀並未依據卷內訴訟資料，具體指摘原判決不適用何種法則或如何適用不當，
或所指摘原判決違法情事，顯與法律規定得為第三審上訴理由之違法情形，不相適合
時，均應認其上訴為違背法律上之程式，予以駁回。本件上訴意旨略稱：上訴人甲○
○因違反麻醉藥品管理條例 (違反麻醉藥品管理條例部分業經判決有罪確定) 被帶至
派出所時，上訴人依警察之指示將口袋內之財物掏出供檢查，上訴人並無行賄之犯意
，警察硬栽贓上訴人行賄云云。
惟查：原判決維持第一審論處上訴人甲○○ (非依據法令從事公務之人員，亦非受公
務機關委託承辦公務之人) 對於依據法令從事公務之人員，關於違背職務之行為，行
求賄賂 (累犯) 罪刑之判決，已引用第一審判決書之記載敘明所憑之證據及認定之理
由。而(一)認定事實與證據取捨，乃事實審法院之職權，苟其證據之取捨及事實之認定
，不違背經驗法則與論理法則，即不容任意指為違法而執為上訴第三審之理由。原判
決依據卷證資料認定上訴人甲○○曾於民國八十一年間因違反麻醉藥品管理條例，經
原審法院判處有期徒刑六月，於八十二年三月二十六日執行完畢。又於八十六年一月
二十五日下午三時三十分許，因違反麻醉藥品管理條例經警持檢察官簽發之搜索票在
桃園縣楊梅鎮○○路二二三巷一七五號查獲 (違反麻醉藥品管理條例部分業經判處有
期徒刑七月確定) ，於押返桃園縣警察局楊梅分局幼獅派出所途中，上訴人為求脫罪
，在警車內竟對於依據法令從事公務之人員，即執行逮捕職務之警察莊國雄，關於違
背職務之行為，行求賄賂，取出其所有之新台幣 (下同) 五千七百元，向莊國雄行賄
，要求莊國雄違背職務將其釋放勿移送法辦，且表示事後將再補一些錢以示感謝，惟
為莊國雄所拒，並將該五千七百元扣案等情。已敘明上開犯罪事實已迭據上訴人於警
訊時及檢察官偵查中坦承不諱，核與證人即同時被查獲吸食安非他命之饒春隆、羅文
枝所供情節相符，並經執行逮捕職務之警察莊國雄在第一審法院結證屬實，復有上訴
人所有用以行賄之五千七百元扣案可稽，因認上訴人確有對於依據法令從事公務之人
員，關於違背職務之行為，行求賄賂之行為，為其所憑之證據及認定之理由。經核所
為論敘均與卷內證據資料相符，從形式上觀察並無認定事實不依證據或有何採證違背
經驗法則、論理法則等違法情形存在。(二)按上訴第三審法院之案件，是否以判決違背
法令為上訴理由，應就上訴人之上訴理由書狀加以審查。至原判決究有無違法，與上
訴是否以違法為理由為兩事。如上訴理由書狀非以判決違法為上訴理由，其上訴第三
審之程式即有欠缺，應認上訴為不合法，依刑事訴訟法第三百九十五條前段予以駁回
。本件上訴意旨所辯無行賄之犯意云云，乃單純事實之爭執。上訴人以單純事實之爭
執為上訴第三審之唯一理由，對於原判決如何違背法令並無一語道及，自屬違背法律
上之程式，應予駁回。
據上論結，應依刑事訴訟法第三百九十五條前段，判決如主文。
中      華      民      國    八十七    年      二      月     十二     日
                              最高法院刑事第一庭
                                  審判長法官  黃  雅  卿
                                        法官  楊  文  翰
                                        法官  陳  正  庸
                                        法官  陳  世  雄
                                        法官  楊  商  江
      右正本證明與原本無異
                                              書  記  官
中      華      民      國    八十七    年      二      月     十七     日
